Inventaris van het archief van de Scriba van het Provinciaal Beraad van Kerken van de Nederlandse Hervormde Kerk in Zuid-Holland, 1967-1979
Nationaal Archief, Den Haag
Nederlandse Hervormde Kerk Zuid-Holland: Scriba van het Provinciaal Beraad van Kerken
NHK / Scriba Provinciaal Beraad
oudste stuk - jongste stuk: 1967-1980
35313
16 inventarisnummers; 0,20 meter
Nationaal Archief, Den Haag
Provinciaal bureau van de Nederlandse Hervormde Kerk in Zuid-Holland / Scriba van het Provinciaal Beraad van Kerken
Het archief van de scriba van het Provinciaal Beraad van Kerken, onderdeel van het provinciaal bureau van de Nederlandse Hervormde Kerk in Zuid-Holland, bevat agenda's en notulen over de jaren 1967 tot en met 1979. Ook zijn er stukken betreffende het bejaardenbeleid en van de werkgroep "kerkelijke grenzen" te vinden in dit archief.
Archiefvorming
Geschiedenis van de archiefvormer
Opgericht 12 april 1967. Het secretariaat bevond zich in deze jaren (1967-1979 (1983)) bij het Provinciaal kerkelijk bureau van de Ned. Herv. kerk in Z.H. (Tuinlaan, Schiedam).
Geschiedenis van het archiefbeheer
De verwerving van het archief
Inbewaringgeving van een particulier archief, niet in eigendom verkregen
Aanwijzingen voor de gebruiker
Openbaarheidsbeperkingen
Volledig beperkt openbaar (A).
Materiële beperkingen
Het archief kent geen beperkingen voor het raadplegen van stukken als gevolg van slechte materiële staat
Aanvraaginstructie
Openbare archiefstukken kunnen online worden aangevraagd en gereserveerd. U kunt dit ook via de terminals in de studiezaal van het Nationaal Archief doen. Om te kunnen reserveren dient u de volgende stappen te volgen:
U maakt een profiel aan op www.gahetna.nl, en logt vervolgens in
Via de archiefinventaris (alleen de beschrijvingen met rode nummers) selecteert u het gewenste archiefstuk door op de knop 'Reserveren' te klikken
In het volgende scherm geeft u aan op welke dag u het archiefstuk wilt inzien
Indien u zich bevindt in de studiezaal en een tafelnummer heeft ontvangen kunt u dit nummer vermelden. Als u geen tafelnummer heeft kunt u tafelnummer 777 laten staan
Vervolgens bevestigt u uw reservering door deze te versturen.
Verwant materiaal
Beschikbaarheid van kopieën
Inventarisnummers van dit archief zijn niet in kopievorm beschikbaar
Verwante archieven
3.18.01 t/m 14 - Archieven van het provinciaal bureau van de Nederlandse Hervormde Kerk in Zuid-Holland, 1951-1959
Beschrijving van de series en archiefbestanddelen
- Archief van de scriba van het Provinciaal Beraad van Kerken, 1967-1979 (1983)., D.1.
  Opgericht 12 april 1967. Het secretariaat bevond zich in onderstaande jaren bij het Prov. kerkelijk bureau van de Ned. Herv. kerk in Z.H. (Tuinlaan, Schiedam).
  - Agenda's en notulen, met enkele bijlagen, 1-13; 3 omslagen
    - 1967 (onvolledig), 1
    - 1968, 2
    - 1969, 3
      Openbaarheid beperkt tot 01-01-2020
    - 1970, 4
      Openbaarheid beperkt tot 01-01-2021
    - 1971, 5
      Openbaarheid beperkt tot 01-01-2022
    - 1972, 6
      Openbaarheid beperkt tot 01-01-2023
    - 1973, 7
      Openbaarheid beperkt tot 01-01-2024
    - 1974, 8
      Openbaarheid beperkt tot 01-01-2025
    - 1975, 9
      Openbaarheid beperkt tot 01-01-2026
    - 1976, 10
      Openbaarheid beperkt tot 01-01-2027
    - 1977, 11
      Openbaarheid beperkt tot 01-01-2028
    - 1978, 12
      Openbaarheid beperkt tot 01-01-2029
    - 1979, 13
      Openbaarheid beperkt tot 01-01-2030
  - Stukken betr. het bejaardenbeleid, 1978-1979; 14; 1 omslag
  - Stukken betr. het lid dr. A.J. Simonis, 1971, 1983 en z.j.; 15
    Openbaarheid beperkt tot 01-01-2034
  - Stukken betr. de werkgroep "Kerkelijke grenzen", 1970-1971; 16; 1 omslag
    Uit: "archief" P.C. Janse (HSMW).